Liliana Ximena Martínez Bustos

Ingeniera industrial, especialista en evaluación y gerencia de proyectos, certificada Product Owner y Scrum Master

Tarjeta Profesional 68228124154 STD



Ingeniera industrial, certificada como Product Owner (PO) y Scrum Master (SM) y especialista en evaluación y gerencia de proyectos.

Genero valor a las organizaciones diseñando e implementando herramientas de tecnologías de cuarta Revolución Industrial (RPA y BPM) para automatizar procesos y crear productos en el sector de oil and gas, entre otros. Me caracterizo por ser carismática, perseverante, organizada, con excelente manejo de relaciones interpersonales, adaptación al cambio, alta capacidad de aprendizaje y análisis.

Educación



2009 Especialista en evaluación y gerencia de proyectos

Universidad Industrial de Santander U.I.S.

2005 Ingeniera Industrial

Universidad Industrial de Santander U.I.S.

Certificaciones

2022

SCRUM PRODUCT OWNER Professional Certificate - SPOPC

CertiProf Professional Knowledge

2022 SCRUM MASTER Professional Certificate - SMPC

CertiProf Professional Knowledge

2022 SCRUM FOUNDATION Professional Certificate - SFPC

CertiProf Professional Knowledge

Información Personal

CC 37747201



Calle 94 # 47 - 76 Conj. Santa Bárbara 2 Bucaramanga

Celular

+57 312 5855329

e-mail lillianaximenamartinez@ gmail.com



Fortalezas

- Generar modelos operativos para la gestión de procesos
- Capacidad de liderazgo
- Orientación a resultados
- Trabajo en equipo
- Comunicación asertiva

Sistemas Operativos

- Marco de trabajo Scrum
- Herramientas ágiles
- Azure Devops
- Bizagi Modeler (Propiedades extendidas)
- Microsoft Office

Experiencia Profesional

Profesional Enlace de Planeación

INSTITUTO GEOGRÁFICO AGUSTÍN CODAZZI

Febrero 2024 – Actualmente

- o Apoyar el seguimiento de las actividades desarrolladas por la dirección territorial en el marco de los procesos de los diferentes planes y políticas y su relación con las direcciones misionales y la subdirección general.
- o Realizar reportes a los seguimientos de los procesos de direccionamiento estratégico establecido por la oficina asesora de planeación.
- o Realizar acompañamiento, seguimiento y monitoreo de los procesos de actualización catastral multipropósito que se adelanten de manera directa por el instituto o con operador catastral y sean competencia de la dirección territorial.

Profesional de Gestión

DISMET SAS PARA ECOPETROL

Agosto – Diciembre 2023

- o Gestionar las comisiones para los funcionarios de la Gerencia Clúster Transición y Descarbonización del Instituto Colombiano del Petróleo ICP Ecopetrol.
- o Solicitar, revisar y cargar las cantidades de laboratorio y analítica 2024 para la Gerencia Clúster Transición y Descarbonización.
- o Realizar, mantener actualizado y entregar la dotación y papelería a los funcionarios de la Gerencia Clúster Transición y Descarbonización.

Gestor de Demanda

Centro de Investigación y Desarrollo en Tecnologías de la Información y las Comunicaciones - CINTEL

Junio 2021 – Septiembre 2022

- o Identificar y levantar las actividades de los procesos a través de la herramienta Bizagi con potencial de automatización confirmando su factibilidad funcional. Estas actividades se desarrollan en el marco del funcionamiento del Centro de Excelencia CoE de automatización.
- o Construir diseños detallados del flujo del proceso automatizable utilizando nomenclatura BPMN con propiedades extendidas e identificar los beneficios de automatización teniendo en cuenta la realidad operativa del tramo/procedimiento.

Logros

- Manejé la herramienta Azure Devops durante el ciclo de vida de los proyectos desarrollados.
- Realicé levantamiento de procesos susceptibles de automatizar con RPA para lograr mayor productividad al cliente, disminución de reprocesos, entre otros.
- Definí e implementé un marco de trabajo para talleres de sensibilización, contexto y descubrimiento de iniciativas susceptibles de automatizar con RPA.
- Capacité a más de 120 personas en el manejo de herramienta Mural.
- Diseñé herramientas para el detallamiento de los tramos posibles en automatizar con RPA.
- Apoyé el proceso de Gestión de Beneficios.

Gestor de Demanda

Centro de Investigación y Desarrollo en Tecnologías de la Información y las Comunicaciones - CINTEL

Septiembre 2020 – Febrero 2021

o Desarrollar actividades funcionales a través de Azure Devops, para la entrega del bot en producción a tiempo y cumpliendo lo definido en el diseño TO BE del proceso, identificando actividades a robotizar, beneficios y mejoras.

Gestor de Procesos Vicepresidencia Administrativa INGENIERÍA DE PROCESOS Y MEJORA CONTINUA – BANCO AGRARIO DE COLOMBIA

Julio 2019 – Julio 2020

o Proyecto de modelamiento de procesos donde se asesoraron a las seis (6) gerencias adscritas a la Vicepresidencia Administrativa, generaron los cambios y gestionando las actividades requeridas para el óptimo desarrollo de los esquemas de mejoramiento de los procesos integrales con el fin de contribuir al cumplimiento de los objetivos estratégicos de la organización.

Gestor de Proyectos y Negocios Colombia ITBID COLOMBIA

Abril 2018 - Mayo 2019

- o Proyecto de transformación digital de la gestión de proveedores y compras con soluciones tecnológicas donde se implementaron estrategias de ventas para los sectores bancario, caja de compensación, textil e industria de aceites.
- o Se capacitaron a los clientes en las funcionalidades y actualizaciones de la plataforma en solicitudes de compra, negociaciones, contratos, homologaciones de proveedor o de producto, autorizaciones, gestión de proveedores, incidencias y mejoras cada vez que se requiera

Profesional Gerencia de Contratación de Bienes Servicios GERENCIA DE CONTRATACIÓN DE BIENES Y SERVICIOS - BANCO AGRARIO DE COLOMBIA

Junio 2015 - Mayo 2017

 Se validaron y actualizaron el presupuesto asignado para cada proceso de contratación con el estudio de mercado presentado y/o los precios históricos de contratación del Banco, de forma que los oferentes presentaban propuestas acordes a las necesidades funcionales y financieras del Banco.

Logros

 Asesoré a los líderes de procesos en el rediseño y mejora de sus 30 procesos.

 Gestioné a los proveedores que participaron en las negociaciones cuando se implementaba un nuevo proceso de compra

Logros

 Configuré negociaciones en plataforma tales como MRO, RFP, RFQ

Especialista en Compras y Procesos

PROYECTO NIIF / ERP - BANCO AGRARIO DE COLOMBIA

Junio 2014 – Mayo 2015

- Proyecto implementación del ERP donde se desarrollaron modelo operativo y el proceso para la gestión integral de proveedores.
- Se identificaron los cambios en los procesos del modelo de operación para las contrataciones de bienes y servicios del Banco.

Coordinadora de Compras del área del Magdalena Medio **SUPPLY CHAIN - WEATHERFORD COLOMBIA**

Diciembre 2011 – Mayo 2014

- Se realizaron y gestionaron en promedio 60 estrategias de compra mensualmente para la Base Barrancabermeja.
- Se realizaron auditorias en sitio a los proveedores identificando y gestionando oportunidades de mejora.

Profesional Dirección de Posgrados

DIRECCIÓN DE POSGRADOS / VICERRECTORÍA ACADÉMICA – UNIVERSIDAD INDUSTRIAL DE SANTANDER

Abril 2005 – Noviembre 2011

- o Se analizaron los cumplimientos de requisitos de solicitudes para el otorgamiento de becas de sostenimiento para estudiantes de posgrados.
- o Se desarrollaron actividades de control, aseguramiento y mejoramiento continuo en la gestión de calidad, obteniendo resultados constantes en las diferentes líneas de negocio.

Otros cursos

- Marco de trabajo Scrum, 2022
- Desarrollo de productos con enfoques como agile inception y lean inception. 2022
- Herramienta de comunicación Mural digital. 2022
- Modelo Integrado de Planeación y Gestión MIPG. 2019
- Formación Módulos de Solicitudes, Negociaciones, Contratos y Proveedores para optimizar el gasto de toda Organización. 2019
- Seminario Compras Responsables y Sostenibles. 2016
- Formación Integral Manejo de Proveedores. 2016

Logros

 Elaboré el maestro de artículos, de acuerdo con las categorías y subcategorías definidas por el Banco.

Logros

• Logré negociaciones con los proveedores para lograr mejores precios y descuentos obteniendo una óptima relación costo beneficio para la Compañía.

Logros

- Elaboré el Proyecto Plan de Capacitación para el Personal Administrativo (Profesional y No Profesional) de la Universidad Industrial de Santander - UIS.
- Revisé, actualicé e implementé el manual de funciones de la UIS